臺北高等行政法院裁定
110年度交上字第310號
上  訴  人  卓大朋                                
被 上訴 人  交通部公路總局臺中區監理所

代  表  人  魏武盛（所長）

上列當事人間交通裁決事件，上訴人對於中華民國110年8月31日
臺灣新北地方法院110年度交字第543號行政訴訟判決，提起上訴
，本院裁定如下：
    主  文
上訴駁回。
上訴審訴訟費用新臺幣750元由上訴人負擔。
    理  由
一、按對於交通裁決事件之判決提起上訴，非以其違背法令為理
    由，不得為之，且應於上訴理由中表明原判決所違背之法令
    及其具體內容之事由，或表明依訴訟資料可認為原判決有違
    背法令之具體事實之事由，行政訴訟法第237條之9第2項準
    用第235條第2項及第236條之1規定甚明。是對於地方法院交
    通裁決事件之判決上訴，非以其違背法令，且於上訴理由中
    表明上開事由之一者，即應認為不合法而駁回之。又依同法
    第237條之9第2項準用第236條之2第3項、第243條第1項規定
    ，判決不適用法規或適用不當者，為違背法令；而判決有第
    243條第2項所列各款情形之一者，為當然違背法令。是當事
    人對於地方法院交通裁決事件之判決上訴，如依行政訴訟法
    第237條之9第2項準用第236條之2第3項、第243條第1項規定
    ，以判決有不適用法規或適用不當為理由時，其上訴狀或理
    由書應表明原判決所違背之法令及其具體內容；若係成文法
    以外之法則，應揭示該法則之旨趣，倘為司法院解釋，則為
    揭示該解釋之字號或其內容。如以行政訴訟法第237條之9第
    2項準用第236條之2第3項、第243條第2項所列各款情形為理
    由時，其上訴狀或理由書，應揭示合於該條項各款之事實。
    上訴狀或理由書如未依此項方法表明者，即難認為已對交通
    裁決事件判決之違背法令有具體之指摘，其上訴自難認為合
    法。
二、上訴人於民國110年4月5日17時28分許，駕駛其所有車牌號
    碼000-0000號自用小客車（下稱A車），在新北市○○區○○路0
    段000巷00弄00號前倒車時，擦撞停放在該處車牌號碼000-0
    000號普通重型機車（下稱B車），而發生交通事故，嗣經新
    北市政府警察局林口分局（下稱舉發機關）所屬明志派出所
    警員根據道路交通事故調查資料，認上訴人有「汽車駕駛人
    駕駛汽車肇事無人受傷或死亡而未依規定處置逃逸」之違規
    行為，乃依道路交通管理處罰條例第62條第1項後段規定，
    於同日填製新北市政府警察局新北警交字第C17619469號舉
    發違反道路交通管理事件通知單（下稱舉發通知單）予以舉
    發，並移送被上訴人處理。上訴人於舉發通知單應到案日期
    前向被上訴人陳述意見，經被上訴人函請舉發機關查復後，
    認上訴人確有上開違規行為屬實，爰於110年6月23日作成原
    處分，依道路交通管理處罰條例第62條第1項後段、第24條
    第1項第1款、違反道路交通管理事件統一裁罰基準表等規定
    ，裁處上訴人罰鍰新臺幣（下同）3,000元，吊扣駕駛執照1
    個月，並應參加道路交通安全講習（下稱原處分）。上訴人
    不服，提起行政訴訟，經臺灣新北地方法院（下稱原審）於
    110年8月31日以110年度交字第543號行政訴訟判決回上訴人
    之起訴（下稱原判決），上訴人仍不服，於是提起本件上訴
    ，並聲明：原判決廢棄；原處分撤銷。
三、上訴意旨略以：上訴人不否認肇事，但並未逃逸。當時A車
    係停放在距離3公尺遠之停車場，上訴人又與B車車主相識，
    並已委請在場之鄰居胡金河先生轉知，且因認係小事，未加
    注意，B車車主未加詢問即報案，始造成逃逸之誤解。完整
    之監視器畫面一定有錄到A車停在旁邊，且上訴人已於製作
    警詢筆錄時聲明未逃逸，又有證人，請法院明察等語。
四、惟原判決已論明：㈠上訴人於前揭時、地，駕駛其所有之A車
    倒車時，因疏未注意，使A車之車頭右側碰撞停放路旁之B車
    之後座置物鐵架，B車因之傾倒，致後照鏡及煞車拉桿等受
    損而肇事；惟上訴人於肇事後雖下車扶正B車，但卻未依道
    路交通事故處理辦法第3條規定處置即逕行離去。嗣B車車主
    於同日欲騎B車時發現受損，乃向警方報案，經舉發機關所
    屬明志派出所警員到場處理，並調閱監視器錄影畫面確認肇
    事車輛之車牌號碼後，循線通知上訴人於同日到案說明及調
    查相關資料後，於同日填製舉發通知單予以舉發，並移送被
    上訴人處理，經被上訴人認上訴人駕駛A車而有「汽車駕駛
    人駕駛汽車肇事，無人受傷或死亡而未依規定處置逃逸」之
    違規事實，遂依上揭規定，以原處分裁處，於法有據。㈡上
    訴人於警詢中自承：「看機車沒事即離開」等語，嗣於被上
    訴人交通違規案件陳述書則稱：「等車主回來再處理」等語
    ，則若上訴人所述曾委請他人轉知B車車主一事屬實，衡情
    上訴人就此涉及肇事與否之重要判斷事項，豈會於前開警詢
    及陳述書中毫無隻字片語提及，顯見上訴人此部分主張，為
    臨訟圖卸之詞，自無足採。㈢又「汽車駕駛人駕駛汽車肇事
    ，無人受傷或死亡而未依規定處置逃逸」之違規事實，乃以
    駕駛汽車肇事（未致他人受傷或死亡）後萌生未依規定處置
    逃逸之故意（含「直接故意」與「間接故意」）及發生未依
    規定處置逃逸之外觀行為為其構成時點，而由肇事至構成該
    違規事實，其時間核屬短暫，且常係因一時未能充分考量利
    害得失所致。則上訴人主張其距肇事地點約3公尺處有租賃
    車位，並認識B車車主，且知悉門口有監視器，A車又有明顯
    之網址廣告及保險公司可理賠等情，不論是否屬實，仍無從
    據之而為其有利之認定。㈣本件判決基礎已經明確，兩造其
    餘攻擊防禦方法及訴訟資料（含上訴人所指「胡金河」部分
    ）經原審斟酌後，核與判決結果不生影響，無一一論述及再
    予調查之必要。㈤綜上，原處分並無違誤，上訴人訴請撤銷
    為無理由，應予駁回等理由甚詳。經核上訴人之上訴意旨，
    無非重申其在原審提出而為原審所不採之主張，並就原審取
    捨證據、認定事實之職權行使，指摘其為不當，而非具體表
    明合於不適用法規、適用法規不當、或行政訴訟法第243條
    第2項所列各款之情形，難認對原判決之如何違背法令已有
    具體之指摘。依首開規定及說明，應認其上訴為不合法。
五、末按交通裁決事件之上訴，行政法院為訴訟費用之裁判時，
    應確定其費用額，此觀行政訴訟法第237條之9第2項準用第2
    37條之8第1項規定即明。本件上訴人對於交通裁決事件之上
    訴，既經駁回，則上訴審訴訟費用750元（上訴裁判費）自
    應由上訴人負擔，故併予確定如主文第2項所示。
六、據上論結，本件上訴為不合法，依行政訴訟法第237條之9第
    2項、第236條之2第3項、第249條第1項前段、第237條之8第
    1項、第104條、民事訴訟法第95條、第78條，裁定如主文。
中　　華　　民　　國　　110　 年　　11　 月　　 4　　 日
                    臺北高等行政法院第一庭
                              審判長法  官　許瑞助 
                                    法  官　林家賢 
                                    法  官　孫萍萍
上為正本係照原本作成。
不得抗告。
中　　華　　民　　國　　110　 年　　11　 月　　 4　　 日
                                    書記官  李虹儒